【裁判字號】    89,訴,142
【裁判日期】    890414
【裁判案由】    妨害自由等
【裁判全文】
~W2Z2;臺灣臺南地方法院刑事判決~W1Z1;              八十九年度訴字第一四二號
    公  訴  人  臺灣台南地方法院檢察署檢察官
    被      告  甲○○
右列被告因妨害自由等案件，經檢察官提起公訴（八十八年度偵字第五一四八號），
本院判決如左：
    主    文
甲○○連續以強暴方法，剝奪人之行動自由，累犯，處有期徒刑參年；又傷害人之身
體，累犯，處有期徒刑壹年。應執行有期徒刑參年拾月。
    事    實
一、甲○○曾於民國八十四年間，因傷害及違反麻醉藥品管理條例案件，經本院判處
    合併執行有期徒刑七月確定，甫於八十五年七月十七日執行完畢，猶不知悔改。
    因與朱淑惠、乙○○有感情糾紛，於八十五年十月二十三日凌晨四時許令朱淑惠
    向乙○○謊稱缺錢，騙乙○○至南投縣草屯鎮○○路一三八二之一號之「花旗汽
    車旅館」開房間等候朱淑惠。迨乙○○至上開旅館六二一號房時，甲○○尾隨朱
    淑惠進房內，因乙○○否認打電話騷擾甲○○，甲○○為證明乙○○有其電話號
    碼，乃取出手槍（違反槍砲彈藥刀械管制條例部分，已經最高法院八十八年度台
    上字第六五五三號判決確定）及手銬，並以「不要動，自己銬手銬，敢反抗便開
    槍打死你」等語，命乙○○自行銬上手銬，以強暴脅迫方法剝奪乙○○之行動自
    由並強搶乙○○之皮包、手錶、呼叫器等物（此物品甲○○並未取走，於翌日由
    朱淑惠交還乙○○）。嗣甲○○另行起意，基於傷害之犯意，命朱淑惠持剪刀刺
    傷乙○○之左大腿，並以「如果不從，便開槍打死乙○○」等語，脅迫朱淑惠行
    無義務之事；朱淑惠在不得已之情況下，乃持剪刀刺傷乙○○之左大腿，甲○○
    基於同一傷害乙○○之犯意，亦持前揭剪刀柄，猛打乙○○之頭部，並對之施以
    拳打腳踢，致乙○○受有左大腿等多處傷害。之後，甲○○遂持槍強押乙○○上
    車，並將其與朱淑惠以手銬銬在一起，而自行上樓打電話，以強暴方法剝奪乙○
    ○及朱淑惠之行動自由。打完電話後，解開朱淑惠之手銬，將乙○○銬在車門之
    門把上，持續以強暴方法剝奪乙○○之行動自由後，開車載乙○○及朱淑惠往彰
    化縣名間鄉松柏嶺某處；甲○○於松柏嶺山上，並以事前所準備之一桶汽油，持
    向乙○○及朱淑惠恫稱要殺害乙○○後焚屍所用。路上恰巧看見路旁有一狗籠，
    甲○○遂將乙○○銬在狗籠外約二、三小時後，再載乙○○二人至彰化縣田中鎮
    金陵汽車旅館，甲○○並以槍管抵住乙○○之嘴巴，恐嚇其不得報警，否則乙○
    ○全家便要遭殃。隨後甲○○將乙○○銬於車內，朱淑惠則隨甲○○上樓睡覺，
    乙○○乃趁機掙脫手銬逃離現場並報案，為警循線查獲（於前開槍砲及殺人案件
    中，扣得槍枝及手銬等物）。
二、案經乙○○訴由南投縣警察局報請台灣台南地方法院檢察署檢察官偵查起訴。
    理    由
一、右揭犯罪事實，除對要恫稱要殺害告訴人乙○○並焚屍及恐嚇告訴人不得報警之
    部分外，均據被告甲○○坦承不諱。經查右揭犯罪事實，業據告訴人指訴歷歷，
    核與同案被害人朱淑惠於警訊中證述之情節相符；且被告如未恫稱要殺害乙○○
    並焚屍，何必將預先準備之汽油桶拿出來給乙○○及朱淑惠二人看？而被告於偵
    查中對其恐嚇乙○○不得報警部分，係為不復記憶之陳述（見八十六年度偵字第
    七六五號卷第三十九頁），於本院審理時竟可堅詞否認，亦不符常理。是被告所
    辯，顯均係事後卸責之詞，不足採信。本件事證明確，被告犯行，洵堪認定。
二、核被告所為，係犯刑法第三百零二條第一項之剝奪行動自由罪、第三百零四條第
    一項之強制罪與第二百七十七條第一項之傷害罪。被告恫稱要殺害告訴人並焚屍
    及恐嚇告訴人不得報警等犯行之時，告訴人均尚在被告剝奪其行動自由之情形下
    ，被告此部分犯行，應為其剝奪告訴人行動自由之實害行為所吸收，不另論罪。
    再被告以強暴手段，強制朱淑惠傷害告訴人之犯行，為間接正犯，與其後自行傷
    害告訴人之犯行，係屬一犯罪行為之數動作，係接續行為，為一行為。而被告一
    行為同時強制朱淑惠行無義務之事及傷害告訴人，為想像競合犯，應依刑法第五
    十五條前段之規定，從一重之傷害罪論處。又被告先後剝奪乙○○、朱淑惠二人
    之行動自由，時間緊接，犯罪構成要件相同，顯係基於概括之犯意反覆為之，應
    依連續犯之規定論以一罪並加重其刑。再被告所犯前揭傷害與連續剝奪行動自由
    二罪間，犯意各別，罪名互異，應分論併罰。另被告於八十四年間，因傷害及違
    反麻醉藥品管理條例案件，經本院判處合併執行有期徒刑七月確定，甫於八十五
    年七月十七日執行完畢，有台灣台南地方法院檢察署刑案資料查註紀錄表及台灣
    高等法院全國前案紀錄表在卷可按，其於五年之內再犯本件有期徒刑以上之罪，
    為累犯，應依法加重其刑。爰審酌被告犯罪之動機、手段、所生危害及犯罪後態
    度等一切情狀，量處如主文所示之刑，並定其應執行之刑，以資懲儆。
三、據上論斷，應依刑事訴訟法第二百九十九條第一項前段，刑法第五十六條、第三
    百零二條第一項、第三百零四條、第二百七十七條第一項、第五十五條前段、第
    五十一條第五款，罰金罰鍰提高標準條例第一條前段，判決如主文。
中      華      民      國    八  十  九    年    四    月    十  四    日
        臺灣臺南地方法院刑事第一庭
                                        法  官  王  獻  楠
右正本證明與原本無異。
如不服本判決，應於判決送達後十日內，向本院提出上訴狀。
                                        書記官  陳  玉  果
中      華      民      國    八  十  九    年    四    月    十  四    日
附錄本案論罪科刑法條全文。
刑法第二百七十七條第一項：
傷害人之身體或健康者，處三年以下有期徒刑，拘役或一千元以下罰金。
刑法第三百零二條第一項：
私行拘禁或以其他非法方法，剝奪人之行動自由者，處五年以下有期徒刑、拘役或三
百元以下罰金。
刑法第三百零四條第一項：
以強暴、脅迫使人行無義務之事或妨害人行使權利者，處三年以下有期徒刑、拘役或
三百元以下罰金。


司法院資訊處製作；財團法人民間司法改革基金會備份。
